# 请教陈版大神，债权投资、其他债权投资的计税基础是账面余额，或是历史成本？

提问人：zhuchekjss 时间：2021-05-02 12:33:05
债权 投投 资 、其他、其他 债权 投投 资 的的 计 税基税基 础 是是 账 面余面余 额 ，，或是或是 历 史成本史成本？？网上回答两两 类 都有都有，，麻麻 请陈 版指点并提供税法依据。

回答人：chenyiwei
根据《企业所得税法实施条例》第七十一条：
第七十一条 企业所得税法第十四条所称投资资产，是指企业对外进行权益性投资和债权性投资形成的资产。
企业在转让或者处置投资资产时，投资资产的成本，准予扣除。
投资资产按照以下方法确定成本：
（一）通过支付现金方式取得的投资资产，以购买价款为成本；
（二）通过支付现金以外的方式取得的投资资产，以该资产的公允价值和支付的相关税费为成本。
据此，债权投资的计税基础应当是其历史成本。

提问人：threespring 时间：2021-05-06 16:44:00
请教成本，账面余额和历史成本不一样吗（金额）

回答人：chenyiwei
会计上对这类资产是按摊余成本或者公允价值计量的，都不同于历史成本。